# 增资的会计处理

提问人：lv1025280320 时间：2021-09-22 08:05:06
1.《增资扩股协议》第4.3条约定“经第三方机构评估，标的公司股东全部权益于评估基准日（ 2021 年 6 月 30 日）的市场价值为4518.49万元；依据该结果,甲方出资4702.92万元，增资扩股后甲方控股51%，乙方持股49%。”《增资扩股协议》第6.2条约定“标的公司公司注册资本变更为 3673 万元”，合同中并未对xx集团增资中资本溢价部分如何安排作出约定，建议在合同中明确约定。
请教陈版，增资的时候是否应约定资本溢价的金额？？不约的话会计出来全部计入实收资本？谢谢！

回答人：chenyiwei
对于这种情况，如果原先的注册资本均已缴足，此次只有新股东（甲方）增资，则可以根据双方约定的股权比例计算出应增加的实收资本金额，其余增资款均计入资本公积。但是，尽管如此，还是建议双方在协议中明确约定新增的注册资本和实收资本金额，这也是更符合目前惯例的做法，也有助于后续减少争议。